【裁判字號】    99,易,737
【裁判日期】    990603
【裁判案由】    竊盜
【裁判全文】
臺灣高雄地方法院刑事判決               99年度易字第737號
公  訴  人  臺灣高雄地方法院檢察署檢察官
被      告  戊○○
上列被告因竊盜案件，經檢察官提起公訴（99年度偵字第8665號）
，被告於準備程序進行中就被訴事實為有罪之陳述，經本院合議
庭裁定改依簡式審判程序審理，判決如下：
    主  文
戊○○竊盜，處有期徒刑參月；又竊盜，處有期徒刑參月；又竊
盜，處有期徒刑參月；又攜帶兇器竊盜，處有期徒刑柒月。應執
行有期徒刑壹年貳月。
    事  實
一、戊○○前於民國98年間，因竊盜案件，經屏東地方法院以98
    年度易字第598 號判決處有期徒刑3 月、6 月，應執行有期
    徒刑8 月，緩刑4 年確定，甫於98年9 月21日因緩刑交付保
    護管束（未構成累犯）。詎其猶不知悔改，分別為以下犯行
    ：
（一）於99年1 月3 日2 時許，在高雄縣鳳山市○○○路223 號
      前，見丙○○所有，車牌號碼為XVD- 241號重機車之機車
      鑰匙未拔取，竟意圖為自己不法之所有，徒手竊取該機車
      ，得手後隨即逃逸，並以之作為代步工具。
（二）於99年1 月6 日3 時55分許（起訴書誤載為「同日」即99
      年1 月3 日），意圖為自己不法之所有，騎乘上開丙○○
      所有之重機車，在高雄縣鳳山市○○○路398 號（起訴書
      誤載為高雄縣鳳山市○○街34號）「俗俗的賣」生鮮超市
      ，趁無人注意之際，徒手竊取店內櫃檯現金新台幣12,422
      元，得手後旋即騎乘該重機車逃逸。
（三）於99年2 月初某日，在高雄市前金區○○○路211 號前，
      見乙○○所有，車牌號碼為8GL-325 號重機車之機車鑰匙
      未拔取，竟意圖為自己不法之所有，徒手竊取該機車，得
      手後隨即逃逸，並以之作為代步工具。
（四）於竊取上開乙○○所有之重機車後，復意圖為自己不法之
      所有，持客觀上足以對人之生命、身體構成威脅，足供兇
      器使用之板手1 支，在高雄市前鎮區○○○路194 巷後方
      之武慶市場內，竊取甲○○所有，停放在該市○○道旁、
      車牌號碼為M6Q-022 號重機車之車牌1 面，並將該車牌懸
      掛在其所騎乘，乙○○所有之上開重機車上，再將8GL-32
      5 號車牌隨手丟棄於高雄縣鳳山市○○○路與錦田路旁大
      垃圾桶內。嗣經警於99年3 月22日18時35分許，在高雄縣
      鳳山市○○○路與福德街口當場查獲，始悉上情。
二、案經高雄縣政府警察局鳳山分局報告臺灣高雄地方法院檢察
    署檢察官偵查起訴。
    理  由
一、本案被告戊○○所犯之罪，並非法定刑為死刑、無期徒刑或
    最輕本刑三年以上有期徒刑之罪，亦非高等法院管轄第一審
    之案件，其於本院準備程序中就被訴事實已為有罪之陳述，
    本院乃裁定進行簡式審判程序。又簡式審判程序之證據調查
    ，依刑事訴訟法第273 條之2 規定，不受同法第159 條第1
    項審判外陳述排除之限制，再被告對於卷內之各項證據亦不
    爭執證據能力，故卷內所列之各項證據，自得作為證據，先
    予敘明。
二、上揭犯罪事實，業據被告戊○○於警詢、偵查及本院審理中
    均坦承不諱，核與證人即被害人丙○○、丁○○、乙○○、
    甲○○於警詢時之指述（見高雄縣政府警察局鳳山分局警卷
    一第4 頁至第8 頁、警卷二第3 頁至第5 頁反）相符，復有
    車牌號碼分別為XVD-241 、8GL-325 之高雄縣政府警察局車
    輛尋獲電腦輸入單、車輛協尋電腦輸入單、99年1 月6 日「
    俗俗的賣」生鮮超市監視器翻拍照片8 張、具領人分別為甲○○、乙○○之贓物認領保管單（見高雄縣政府警察局鳳山
    分局警卷一第11頁、第13頁至第14頁、警卷二第10頁至第13
    頁）在卷可稽，足見被告任意性自白均與事實相符，本件事
    證明確，其犯行均堪認定，應俱予依法論科。
三、按刑法第321 條第1 項第3 款規定所謂之兇器，其種類並無
    限制，凡客觀上足對人之生命、身體、安全構成威脅，具有
    危險性之兇器均屬之，且祇須為犯行時攜帶此種具有危險性
    之兇器為已足，並不以攜帶之初有行兇之意圖為必要，最高
    法院79年臺上字第5253號著有判例可資參照。本件被告就事
    實欄一（四）所使用之板手，係金屬材質製成，客觀上自足
    以對於他人之生命、身體構成威脅而具有危險性，屬刑法所
    謂兇器甚明。是核被告戊○○就事實欄一（一）至（三）所
    為，均係犯刑法第320 條第1 項普通竊盜罪；就事實欄一（
    四）所為，係犯同法第321 條第1 項第3 款攜帶兇器加重竊
    盜罪。被告所犯上開4 次竊盜犯行，犯意各別，行為互殊，
    應予分論併罰。爰審酌被告正值青壯年，不思正途以獲取所
    需，竟任意以竊取之方式，冀得不法之財物，而被告前因竊
    盜案件，經法院判處應執行有期徒刑8 月，緩刑4 年確定，
    其於緩刑期間，未知悔改，復再犯本件4 次竊盜犯行，素行
    不佳，所為實不足取，惟念及被告犯後坦承犯行，態度尚可
    ，並考以被告犯罪之動機、目的、手段等一切情狀，分別量
    處如主文所示之刑，並定其應執行之刑。至供被告犯事實欄
    一（四）所示之罪之板手1 支，雖為被告所有，然上開兇器
    已丟棄滅失且未扣案而所在不明，業經被告供承在卷（見本
    院卷第18頁），為免日後執行之困難，爰不為沒收之諭知，
    併此敘明。
據上論斷，依刑事訴訟法應依刑事訴訟法第273 條之1 第1 項、
第299 條第1 項前段，刑法第320 條第1 項、第321 條第1 項第
3 款、第51條第5 款，刑法施行法第1 條之1 ，判決如主文。
本案經檢察官鄧藤墩到庭執行職務。
中    華    民    國    99    年    6     月    3    日
                  刑事第七庭    法  官  簡佩珺
以上正本證明與原本無異。
如不服本判決應於收受送達後十日內向本院提出上訴書狀，並應
敘述具體理由；其未敘述上訴理由者，應於上訴期間屆滿後二十
日內向本院補提理由書（均須按他造當事人之人數附繕本）「切
勿逕送上級法院」。
中    華    民    國    99    年    6     月    4    日
                                書記官  蕭家玲
附錄犯罪科刑法條
中華民國刑法第320條
（普通竊盜罪、竊佔罪）
意圖為自己或第三人不法之所有，而竊取他人之動產者，為竊盜
罪，處5  年以下有期徒刑、拘役或 5 百元以下罰金。
意圖為自己或第三人不法之利益，而竊佔他人之不動產者，依前
項之規定處斷。
前二項之未遂犯罰之。
中華民國刑法第321條
（加重竊盜罪）
犯竊盜罪而有左列情形之一者，處6 月以上、5 年以下有期徒刑
：
一、於夜間侵入住宅或有人居住之建築物、船艦或隱匿其內而犯
    之者。
二、毀越門扇、牆垣或其他安全設備而犯之者。
三、攜帶兇器而犯之者。
四、結夥三人以上而犯之者。
五、乘火災、水災或其他災害之際而犯之者。
六、在車站或埠頭而犯之者。
前項之未遂犯罰之。

司法院資訊處製作；財團法人民間司法改革基金會備份。
